臺灣臺南地方法院刑事判決　　　　　　　　　　　　　九十一年度交訴字第二八號
　　公　訴　人　臺灣台南地方法院檢察署檢察官
　　被　　　告　乙○○
　　　　　　　　丁○○
右列被告等因公共危險案件，經檢察官提起公訴（九十年度營偵字第一六五四號），
本院判決如左：
    主  文
乙○○服用酒類，不能安全駕駛動力交通工具而駕駛，累犯，處有期徒刑肆月；又駕
駛動力交通工具肇事，致人傷而逃逸，累犯，處有期徒刑捌月。應執行有期徒刑拾月
。
丁○○服用酒類，不能安全駕駛動力交通工具而駕駛，累犯，處有期徒刑肆月，如易
科罰金，以參佰元折算壹日。
    事  實
一、乙○○前曾於民國八十六年間因違反麻醉藥品管理條例案件，經本院判處有期徒
    刑三月確定，甫於八十八年五月十日（起訴書誤植為同年五月十一日）執行完畢
    ；丁○○則於八十五年間亦因違反麻醉藥品管理條例等案件，經臺灣雲林地方法
    院判處有期徒刑三年六月確定，並於八十九年十一月二十七日縮刑期滿執行完畢
    。乙○○於九十年九月二十五日下午一時許起，即在台南縣新營市友人處飲用高
    梁酒二瓶，旋又於同日下午六時許，在台南縣學甲鎮住處內飲用啤酒二瓶；而丁○○則於九十年九月二十五日晚間七時許起，在台南縣學甲鎮友人處共飲啤酒六
    瓶，其二人本均應注意飲酒後其吐氣所含酒精濃度超過每公升０‧二五毫克以上
    者，不得駕駛車輛，按其情節又非不能注意，其均能注意竟疏未注意，分別於上
    處飲酒後其中乙○○吐氣所含酒精濃度已高達每公升０‧五０毫克，丁○○吐氣
    所含酒精濃度則已高達每公升０‧六六毫克，均已酒醉不能安全駕駛動力交通工
    具，詎二人仍不顧大眾行車之公共安全，乙○○於同日晚間九時十分許，酒後無
    照駕駛已遭吊銷牌照之自用小客車（該車原號牌為７Ｌ─８９８３號），沿台南
    縣學甲鎮台一七四線山寮段由東往西方向行駛，行經台南縣學甲鎮○○路（起訴
    書誤植為中正路）與中華路口處時，本應注意駕駛之車前狀況，隨時採取必要之
    安全措施及汽車在同一車道行駛時，後車與前車之間應保持隨時可以煞停之距離
    ，而依當時情狀，並無不能注意之情事，其能注意竟因酒力發作疏未注意與前車
    保持隨時可以煞停之安全距離，致追撞同向在前由丙○○所騎駛後載戊○○之車
    號ＬＭＹ─３５８號重型機車，造成丙○○及戊○○均人車倒地，戊○○並因之
    受有背部、四肢多處挫擦傷之傷害（過失傷害部份未據告訴），詎乙○○肇事後
    竟未停車為任何處置，反而逕自駕車沿中山路加速逃逸，適與戊○○等人同行之
    甲○○見狀旋騎乘機車在後追趕，並沿途按鳴喇叭及閃燈示警要求乙○○停車，
    乙○○仍不予理會並一路蛇行逃竄。迨於同日晚間九時十五分許，乙○○由北向
    南駛至台南縣學甲鎮○○路二四六號前時，因不勝酒力操控不穩而侵入來車道，
    適丁○○酒後駕駛車號Ｊ５─９９２７號自小客車沿中正路自對向駛來，亦因不
    勝酒力致見狀閃避不及而與乙○○之自小客車發生對撞，乙○○因車子故障方才
    停車。嗣經警據報前往處理，經警在警局當場測試乙○○、丁○○二人吐氣所含
    酒精濃度竟高達前開數值而分別查獲上情。
二、案經台南縣警察局學甲分局報請臺灣台南地方法院檢察署檢察官偵查起訴。
    理  由
一、訊據被告乙○○、丁○○對於右開時、地酒後駕車，分別因不勝酒力致發生對撞
    車禍之事實均坦承不諱，並有台南縣警察局道路交通事故調查報告表一紙、吐氣
    所含酒精濃度測試結果單二紙、刑法第一百八十五條之三案件測試觀察紀錄表二
    紙、現場照片八幀在卷可資佐證。另訊據被告乙○○矢口否認有何駕車肇事致人
    受傷，且於其後逃逸犯行，辯稱：伊當時已酒醉不知道有撞到人云云。按汽車駕
    駛人飲酒後其吐氣所含酒精濃度超過每公升０‧二五毫克以上者，不得駕車，道
    路交通安全規則第一百十四條第二款定有明文，查被告乙○○、丁○○於案發當
    日經警分別測試其二人吐氣所含酒精濃度各為每公升０‧五０毫克及０．六六毫
    克，已超出法律容許之每公升０．二五毫克甚多，再參酌被告二人係各別駕駛自
    小客車相互碰撞，且均自承酒後其行車有影響等語，況經警到場處理時，發覺被
    告二人均有「查獲、測試或訊問過程，有呆滯木僵」等情，亦有前開測試觀察紀
    錄表載明可徵，顯見其二人當時因不勝酒力已不能安全駕駛動力交通工具，應無
    疑義。次查，被告乙○○如何於右開時、地駕駛前揭自小客車追撞同向在前由被
    害人丙○○、戊○○所共乘之機車致其人車倒地，並造成戊○○因之受有如事實
    欄所示之傷害，而被告如何於肇事後逕自駕車加速逃逸，經與被害人同行之甲○○見狀騎車在後沿路追趕並按鳴喇叭及閃燈示警要其停車，被告仍逕自加速逃逸
    迄至與丁○○之自小客車發生對撞後因車子故障方才停車等情，迭據證人丙○○
    、戊○○、甲○○於警、偵訊及戊○○、甲○○於本院審訊時到庭陳證甚詳，且
    有被害人戊○○所受前揭傷害之佳里綜合醫院診斷證明書一紙在卷可資佐證，參
    以證人丙○○於檢察官偵訊時係證稱：「（問：被告車子撞到機車何處？）他自
    後追撞到我機車，還有手把下的龍骨，還有後方的車板」等語明確（見偵訊卷第
    二一頁正、反面）；證人戊○○於本院訊問時亦陳證：「（問：你是如何被撞的
    ？）我是被人從後撞擊的。撞擊的力道很大導致我從車上飛出去。被告乙○○撞
    到我之後，沒有停車就開走了。她事故當時也無開燈」等語無訛（見本院九十一
    年二月十九日訊問筆錄），足見被告乙○○當時駕車追撞被害人戊○○乘坐機車
    之力道甚大，被告乙○○就其有駕車追撞肇事之事實顯難諉為不知，參以證人甲○○於本院訊問時復結證：「（問：當日情形？）我聽到很大的聲音，被告乙○○也差一點撞到我。當時我是騎在丙○○的機車前面，因為被告撞擊丙○○的聲
    音很大，導致丙○○機車跟戊○○均倒地翻滾，而且被告馬上又加速蛇行逃逸，
    我才會在後追趕，並沿路按喇叭及閃燈光示警要被告停車。但是被告仍不停車，
    直到被告再度撞擊丁○○之車後才停車。但是她也仍未下車。一直到警察到時才
    下車」等語綦詳（見本院前開同日訊問筆錄），是由被告乙○○肇事後即經證人
    甲○○騎車在後加速追趕，且在甲○○沿途按鳴喇叭及閃燈示警要求其停車仍不
    予理會，並進而一路蛇行逃竄等情以觀，其所為顯係駕車肇事逃逸之舉，其有肇
    事逃逸之意圖至明。是被告乙○○前開所辯，要係卸責之詞，不足採信。從而本
    件事證已臻明確，被告二人犯行足堪認定。
二、核被告乙○○、丁○○所為，均係犯刑法第一百八十五條之三之酒後不能安全駕
    駛動力交通工具而駕駛罪；被告乙○○所為另犯刑法第一百八十五條之四之駕車
    肇事逃逸罪。被告乙○○所犯上開二罪間，犯意各別，行為互殊，應予分論併罰
    。查被告二人有如事實欄所載前科紀錄，有臺灣高等法院被告全國前案紀錄表可
    稽，其二人於執行完畢後五年之內，均再犯本案有期徒刑以上之罪，均屬累犯，
    應依刑法第四十七條之規定均加重其刑。爰分別審酌被告二人之品行、犯罪之手
    段，與本件犯罪所生之危險、損害、及被害人傷勢之輕重、被告丁○○犯罪後尚
    知坦認犯行頗有悔意，被告乙○○肇事後竟駕車逃逸且空言否認犯罪，其犯後尚
    未與被害人達成民事和解賠償損害及檢察官亦請求對其從重量刑等一切情狀，分
    別量處如主文所示之刑，並就被告乙○○部分定其應執行之刑及就被告丁○○部
    分諭知易科罰金之折算標準，以資懲儆。
據上論斷，應依刑事訴訟法第二百九十九條第一項前段，刑法第一百八十五條之三、
第一百八十五條之四、第四十七條、第四十一條第一項前段、第五十一條第五款，罰
金罰鍰提高標準條例第二條，判決如主文。
本案經檢察官葉耿旭到庭執行職務。
中      華      民      國      九十一      年    三    月    二十一    日
                                      臺灣臺南地方法院交通法庭
                                          法  官  張  瑛  宗
右正本證明與原本無異。
如不服本判決，應於判決送達後十日內，向本院提出上訴狀。
                                          書記官  陳  志  德
中      華      民      國      九十一      年    三    月    二十二    日
附錄本案論罪科刑法條全文：
中華民國刑法第一百八十五條之三
服用毒品、麻醉藥品、酒類或其他相類之物，不能安全駕駛動力交通工具而駕駛者，
處一年以下有期徒刑、拘役或三萬元以下罰金。
中華民國刑法第一百八十五條之四
駕駛動力交通工具肇事，致人死傷而逃逸者，處六月以上五年以下有期徒刑。
